Inventaris van het archief van het Ministerie van Marine, sinds 1959 van Defensie (Marine), (1938) 1945-1985 (1987)
Nationaal Archief, Den Haag
- Personeel, C
  - Militair personeel, C.1
    - Gerubriceerd, C.1.2
      - Onderscheidingen en eretekenen, C.1.2.9
        - Toekenning Koninklijke onderscheidingen aan de voormalige bemanning van het SS Prinses Juliana n.a.v. hun moedig optreden gedurende de overtocht tussen Vlissingen naar IJmuiden tijdens de Tweede Wereldoorlog., 1949-1950; 8611; 1 omslag
        - Instelling van het Kruis voor Recht en Vrijheid., 1951; 8403; 1 omslag
        - Vergunning tot het aannemen en dragen van buitenlandse ordetekenen aan militairen der zeemacht., 1954-1978; 8612; 1 omslag
        - Instelling van het Nieuw Guinea-Herinneringskruis., 1962; 8404; 1 omslag
        - Toekenningen van de Bronzen Leeuw en Kruis en het Kruis van Verdienste i.v.m. bijzondere verdiensten gedurende vijandelijke acties in Nederlands Nieuw Guinea in 1962., 1962-1963; 8405; 1 omslag
        - Voordrachten tot Koninklijke onderscheidingen en het Nieuw Guinea herinneringskruis van personeel van gecharterde koopvaardijschepen ingezet t.b.v. acties in westelijk Nieuw Guinea., 1962-1963; 8406; 1 omslag
        - Instelling van een "medaille voor maritieme verdienste" voor personeel van de Koninklijke Nederlandse Vereniging "Onze Vloot"., 1971; 8407; 1 omslag
      - Bezoldiging en financiele verzorging, C.1.2.10
        - Verhoging van pensioenen met een bijzondere toeslag en van de Kindertoelagewet voor gepensioneerden., 1950-1951; 8408; 1 omslag
        - Reisbesluit 1952., 1952, 1954-1955; 8409; 1 omslag
        - Bezoldiging militairen van zee-, land- en luchtmacht., 1953-1964; 8410-8413; 4 omslagen
          - 1953-1954, 8410
          - 1954-1959, 8411
          - 1959-1960, 8412
          - 1962-1964, 8413
        - Reëngagementspremiën t.b.v. schepelingen., 1954, 1956; 8414; 1 omslag
        - Premiebesluit bij verlenging verblijf Nederlands Nieuw-Guinea militairen der zeemacht., 1955; 8415; 1 omslag
        - Premieregeling zeemacht voor vrijwillig nadienende reservisten en dienstplichtigen en voor beroepsmilitairen met kort verband., 1963-1966; 8416; 1 omslag
      - Maatschappelijke verzorging, C.1.2.11
        - Voorgenomen oprichting van de Bond van Nederlandse Militairen., 1945; 8417; 1 omslag
        - Voor rijksrekening overbrengen naar Nederland van stoffelijke resten van in het buitenland overleden militairen., 1963-1964; 8418; 1 omslag
        - Verslagen van werkzaamheden van de ambtenaar voor sociale zaken bij het commandement der zeemacht in de Nederlandse Antillen., 1964-1972; 8419; 1 omslag
        - Sociale problematiek over drank- en drugsgebruik en schulden, verslagen van het personeelsfonds en het sociaal fonds KM en in Nederlandse Antillen en een rapport van de Commissie drankgebruik KM., 1972, 1983-1984; 8420; 1 omslag
      - Geneeskundige verzorging, C.1.2.12
        - Wet immunisatie militairen., 1952-1954; 8421; 1 omslag
      - Geestelijke verzorging, C.1.2.13
        - Organisatie van de Rooms Katholieke- geestelijke verzorging., 1947-1948, 1963; 8422; 1 omslag
      - Opleidingen, C.1.2.14
        - Opleidingen van personeel voor de mijnenuitkijkdienst te Hoek van Holland en Vlissingen., 1952-1953; 8423; 1 omslag
        - Richtlijnen betreffende de opleiding aan het KIM., 1954, 1960; 8424; 1 omslag
        - Opleiding van duikers en kikvorsmannen., 1956-1968 met lacunes; 8425; 1 omslag
        - Jungletraining in Australië t.b.v. uitzending naar Nederlands Nieuw-Guinea., 1957-1960; 8426; 1 omslag
        - Consequenties voor opleidingen bij de invoering van een 5-daagse werkweek., 1961; 8427; 1 omslag
        - Opleidingen voor vuurleiding, radarapparatuur en onderzeebootbestrijding t.b.v. de fregatten van de Van Speijkklasse in het VK., 1963-1968; 8428; 1 omslag
        - Eindrapport met commentaar van de adviescommissie nationale vliegeropleiding., 1969-1971; 8429; 1 omslag
        - Hervatting van de centrale opleiding voor het brevet geruispeiler der 2e klasse bij de OZD aan boord van Hr Ms Zeearend., 1971; 8430; 1 omslag
        - Opleidingen voor de SEWACO-systemen en WM 25 installaties., 1971-1972; 8431; 1 omslag
        - Opleiding voor automatische ketelregeling van fregatten van de Van Speijkklasse., 1974-1975; 8432; 1 omslag
        - Opleiding van aspirant reserveofficieren uit de Nederlandse Antillen., 1975-1976; 8433; 1 omslag
        - Evaluatie van enkele opleidingen bij het Korps Mariniers., 1975-1976; 8434; 1 omslag
        - Korporaalsopleiding voor 40 jarige matrozen der 1e klasse., 1977; 8435; 1 omslag
        - Opleiding van maritieme interceptor controller., 1978; 8436; 1 omslag
        - Opleiding van matrozen tot kanonnier., 1979; 8437; 1 omslag
        - Opleiding tot Weapon Controller Tartar bij de operationele school., 1979; 8438; 1 omslag
        - Automatisering van het informatiesysteem opleidingen en cursussen., 1979; 8439; 1 omslag
        - Advanced acoustic analysis course bij de Royal Navy en RAF te Teddington in het VK., 1979-1980; 8440; 1 omslag
        - Opleidingen van personeel voor onderzeeboten van de Walrusklasse., 1979-1981; 8441; 1 omslag
        - Opleiding tot schutters voor schepelingen., 1980-1982; 8442; 1 omslag
        - Opleiding voor onderzeebootcommandanten., 1982-1983; 8443; 1 omslag
      - Financiële afwikkeling, C.1.2.15
        - Vaststelling regeling overmaking jaarlijkse bijdrage voor weduwe- en wezenpensioen aan de Pensioenraad ten bate van het Algemeen Burgerlijk Pensioenfonds., 1953; 8444; 1 omslag
  - Burgerpersoneel, C.2
    - Ongerubriceerd, C.2.1
      - Organisatie, C.2.1.1
        - Regelingen verlofadministratie van burgerpersoneel in dienst bij de KM., 1947-1956 met lacunes; 8445; 1 omslag
        - (Re)organisatie van de Marine Radiodienst (MRD) te Oegstgeest., 1948-1955 met lacunes; 8446; 1 omslag
        - Indeling en benaming Speciale Diensten (SD)-personeel in Nieuw-Guinea., 1951; 8447; 1 omslag
        - Periodieke overzichten ter verkrijging van inzicht in de oorzaak en omvang van het personeelsverloop bij het ministerie van Marine en de daaronder ressorterende diensten., 1952-1963; 8448-8450; 3 omslagen
          - 1952 mrt-1955 juli, 8448
          - 1955 aug-1959 sep, 8449
          - 1959 okt -1963 mei, 8450
        - Aanvullingen, wijzigingen en vaststelling van het Dienstreglement Marine Instellingen., 1952-1983 met lacunes; 8451-8453; 3 omslagen
          - 1952 mrt-1961 aug, 8451
          - 1961 nov-1966, 8452
          - 1967-1983, 8453
        - Benoeming van de directie bouwwerken Nederlands Nieuw-Guinea., 1955-1960; 8454; 1 omslag
        - Organisatie burgerpersoneelsbeheer in de Nederlandse Antillen., 1969-1973; 8455; 1 omslag
      - Commissies, Raden en Werkgroepen, C.2.1.2
        - Commissie t.b.v. de oprichting van een Marine Constructie Bataljon (MCB) voor burgerpersoneel bij de KM in Nederlands Indië., 1948; 8456; 1 omslag
        - Bijzondere commissies van overleg en daaronder ressorterende diensten en bedrijven., 1958-1969 met lacunes; 8457-8458; 2 omslagen
          - Instelling van de Bijzondere commissie van overleg bij de dienst van het Loodswezen, 1958-1963, 8457
          - Vergaderingen en verslagen van de Bijzondere commissie van overleg bij de dienst van het Loodswezen, 1959-1969, 8458
        - Commissie van advies voor de keuze tussen burger- of militaire bemanning aan boord van de te bouwen Hydrografische opnemingsvaartuigen., 1970-1971; 8459; 1 omslag
      - Planning behoefte en behoeftevoorziening, C.2.1.3
        - Werving politie Soerabaja en burgerpersoneel KM in Nederlands Indië., 1947-1949; 8460; 1 omslag
        - Aanneming inheemse burgerbedienden in Nederlands Indië., 1946-1947; 8461; 1 omslag
        - Regelingen betreffende de aanneming van burgerpersoneel., 1949-1952 met lacunes; 8462; 1 omslag
        - Uniformiteit van het burgerpersoneelsbeleid en -beheer bij de Commandanten van de Maritieme inrichtingen en diensten., 1949-1970 met lacunes; 8463; 1 omslag
        - Dienstreis J. Couvreur van de Directie Zakelijk Beheer naar Nieuw-Guinea t.b.v. voorziening burgerpersoneel bij de KM., 1954-1956; 8464; 1 omslag
        - Vaststelling bemanningslijst van de afdeling Bibliotheek van het ministerie., 1967; 8465; 1 omslag
        - Vaststelling vredesbemanningslijst 3571 van de afdeling Marineverordeningen van het ministerie., 1967-1970 met lacunes; 8466; 1 omslag
        - Vaststelling vredesbemanningslijst 3561 van de afdeling Wetenschappelijk en Technisch Documentatiecentrum (TDCK) voor de krijgsmacht., 1968-1970; 8467; 1 omslag
        - Vaststelling vredesbemanningslijst 3572 van de Bedrijfseconomische afdeling (BEA) van het ministerie., 1971; 8468; 1 omslag
      - Rechtspositie, C.2.1.4
        - Overgang van diverse luitenants ter zee KMR in burgerdienst bij het Commandement der Zeemacht in Nederlands Indië., 1946-1948; 8469; 1 omslag
        - Positie KMR tijdelijk verband personeel na beëindiging dienstverband., 1948; 8470; 1 omslag
        - Rechtspositie burgerpersoneel in de Nederlandse Antillen., 1947-1984 met lacunes; 8471-8475; 4 omslagen en 1 pak
          - Verlofregeling, 1947-1962, 8471
          - Arbeidsreglement Nederlandse Antillen (ARNA), 1948-1982, 8472; 1 pak
          - Pensioenaanspraken ingevolge Pensioenwet 1922, 1954-1982, 8473
          - Tegemoetkoming verhaal inkoopsommen en pensioenpremies, 1960, 8474
          - Algemene Ouderdomsverzekering (AOV), 1960-1984, 8475
        - Rechtspositie burgerpersoneel van de KM in Nederlands-Indië., 1948; 8476; 1 omslag
        - Verlof burgeropvarenden van de Nederlandse opnemingsvaartuigen der Hydrografie en reiskostenvergoeding gezinsbezoek., 1946-1961 met lacunes; 8477; 1 omslag
        - Rechtspositie burgerpersoneel van de KM in Nederlands Nieuw-Guinea., 1951-1962 met lacunes; 8478; 1 omslag
        - Herplaatsing en plaatsing bij de Rijkswerf Willemsoord te Den Helder van personen die als straf zijn ontslagen of zich aan een delict hebben schuldig gemaakt., 1952-1954 met lacunes; 8479; 1 omslag
        - Tewerkstelling vrijwilligers bij marinebedrijven., 1954-1970 met lacunes; 8480; 1 omslag
        - Rechtspositie Kortverbanders (KV) Nederlands Nieuw-Guinea., 1955-1968 met lacunes; 8481-8490; 10 omslagen
          - Diversen, 1956-1964, 8481
          - Uitzending en repatriëring electromonteurs, 1955-1962, 8482
          - Uitzending en repatriëring technisch verbindingspersoneel, 1956-1968, 8483
          - Uitzending en repatriëring MARID-personeel, 1956-1959, 8484
          - Arbeidsovereenkomsten, 1955-1958, 8485
          - Idem, 1959-1962, 8486
          - Verlof buiten bezwaar, 1955-1958, 8487
          - Idem, 1959-1961, 8488
          - Inkoop diensttijd (pensioenbijdragen), 1956-1961, 8489
          - Uitbetaling ingehouden spaarkorting, 1957-1960, 8490
        - Vaststelling recapitulatie van het burgerpersoneel in vaste- en tijdelijke dienst bij de KM in Nederlands Nieuw-Guinea., 1955-1958 met lacunes; 8491; 1 omslag
        - Recreatiemogelijkheden Europees burgerpersoneel in vaste dienst in Nederlands Nieuw-Guinea., 1956; 8492; 1 omslag
        - Huisvesting voor autochtonen (papoea's) werkzaam bij aannemers en bij de KM in Nederlands Nieuw-Guinea., 1956-1957; 8493; 1 omslag
        - Richtlijnen van het Gouvernement Nederlands Nieuw-Guinea Dienst van Financien betreffende de verschaffing van gegevens voor voorstellen tot bevordering of aanstelling van gouvernements-ambtenaren in Nederlands Nieuw-Guinea., 1959; 8494; 1 omslag
        - Rechtspositie van burgerambtenaren in Nieuw-Guinea bij eventuele afvloeiing naar Nederland en een ontwerp-wet met Memorie van Toelichting inzake instelling van een bijstandskorps voor burgerlijke rijksambtenaren in Nieuw-Guinea., 1961; 8495; 1 omslag
        - Verplichte kennisgeving privé-reizen voor het burgerpersoneel naar landen achter het "IJzeren Gordijn" en Joegoslavië., 1961-1971; 8496; 1 omslag
        - Richtlijnen bij tewerkstelling en bevordering van burgerpersoneel in de Nederlandse Antillen., 1969-1972 met lacunes; 8497; 1 omslag
        - Twistgeding over de vraag of het personeel van het Marine Etablissement te Surabaja, voor of na de soevereiniteitsoverdracht aan Indonesië in 1949-1950, in Nederlandse of Indonesische dienst was., 1976; 8498; 1 omslag
        - Uitkering van achterstallig salaris tijdens jaren van internering door Japan van 1942-1945 wegens in dienst zijn bij de Vromar (Vrouwen Organisatie der Marine)., 1976-1977; 8499; 1 omslag
      - Onderscheidingen en eretekenen, C.2.1.5
        - Brandweeronderscheidingen bij ambtsjubilea., 1982; 8500; 1 omslag
      - Bezoldiging en financiële verzorging, C.2.1.6
        - Regelingen betreffende de uitbetalingen van delegaties van de burgerambtenaren der KM werkzaam in Nederlands Indië., 1946-1948; 8501; 1 omslag
        - Wijziging bezoldigingsbesluit als gevolg van reorganisatie., 1947; 8502; 1 omslag
        - Dienstreglement Rijkswerf., 1945-1967 met lacunes; 8503-8504; 2 omslagen
          - 1945-1959, 8503
            Met retroacta 1931.
          - 1960-1967, 8504
        - Vaststelling tarief voor barbiers., 1947-1948; 8505; 1 omslag
        - Bezoldigingsbesluiten burgerlijke rijksambtenaren 1934 en 1948 en bijzondere bezoldigingsregeling departementen van Oorlog en Marine., 1945-1970 met lacunes; 8506-8508; 3 omslagen
          - Bezoldigingsbesluit burgerlijke rijksambtenaren, 1945-1970, 8506
          - Toeslagen van het bezoldigingsbesluit burgerlijke rijksambtenaren, 1946-1948, 8507
          - Toepassingen van het bezoldigingsbesluit burgerlijke rijksambtenaren, 1949-1970, 8508
        - Toepassing van de Wet Rechtsherstel Overheidspersoneel 1946 i.h.k.v. restitutie wiskundige reserve evenals mutatie pensioensgrondslagen over rechtsherstelperiode., 1947-1952 met lacunes; 8509; 1 omslag
        - Dienstreizen van burgerambtenaren en arbeidscontractanten naar het buitenland., 1948; 8510; 1 omslag
        - Salariëring van bij het rijk op een Nederlandse basis tewerkgestelde gepensioneerden uit Nederlands-Indië, Suriname en Curaçao., 1948-1952 met lacunes; 8511; 1 omslag
        - Algemeen Rijksambtenarenreglement (ARAR) en Arbeidsovereenkomstenbesluit betreffende pensioenen en bezoldigingen., 1948-1952; 8512; 1 omslag
        - Gratificatiebesluit Bezoldigingsbesluit Burgerlijke Rijksambtenaren 1948., 8513; 1 omslag
        - Herziening bezoldigingsregeling Indonesische burgerambtenaren., 1949; 8514; 1 omslag
        - Gewijzigd ontwerp van wet van 27 november 1947 betreffende een nieuwe regeling van de bezoldiging van militair-rechterlijke ambtenaren., 1950; 8515; 1 omslag
        - Herziening van de regeling betreffende de dienst- en rusttijden, gratificatie en salariëring voor Zee- en Binnenloodsen., 1951-1968 met lacunes; 8516; 1 omslag
        - Vaststelling werkclassificatie rijkswerklieden., 1953-1975 met lacunes; 8517-8528; 12 omslagen
          - Diversen, 1958-1967, 8517
          - Invoering werkclassificatie en prestatiebeloning, 1956-1958, 8518
          - Invoering werkclassificatie en prestatiebeloning, 1959-1961, 8519
          - Invoering werkclassificatie en prestatiebeloning, 1962, 8520
          - Invoering werkclassificatie en prestatiebeloning, 1963-1964, 8521
          - Invoering werkclassificatie en prestatiebeloning, 1965-1974, 8522
          - Invoering werkclassificatie en prestatiebeloning, 1975, 8523
          - Vaststelling afweegfactoren t.b.v. de prestatiebeloning, 1958, 8524
          - Vaststelling afweegfactoren t.b.v. de prestatiebeloning, 1959, 8525
          - Instelling werkgroep merit-rating, 1959-1960, 8526
          - Commissies werkclassificatie rijkswerkliedenfuncties, 1953-1956, 8527
          - Instelling commissie tarifiëring marine, 1966-1968, 8528
        - Verstrekking van voeding aan koelies in Biak tegen inhouding van 1 gulden per dag., 1957; 8529; 1 omslag
        - Regeling betreffende de betaling van het burgerpersoneel in geval van oorlog, oorlogsgevaar of andere buitengewone omstandigheden., 1959-1965; 8530; 1 omslag
        - Herstructurering Bezoldigingsbesluit Burgerlijke Rijksambtenaren 1948., 1971-1980 met lacunes; 8531; 1 omslag
      - Geneeskundige verzorging, C.2.1.7
        - Erkenning door de Rijksverzekeringsbank van de geneeskundige dienst van de Rijkswerf Willemsoord te Den Helder., 1946-1965 met lacunes; 8532; 1 omslag
        - Regeling ziektecontrole voor burgerpersoneel., 1947-1971 met lacunes; 8533; 1 omslag
        - Geneeskundige verzorging van maand- en dagloners te werkgesteld bij de KM in Nederlands Nieuw-Guinea., 1959-1961; 8534; 1 omslag
        - Regeling geneeskundige voorzieningen burgerpersoneel in de Nederlandse Antillen., 1970-1982 met lacunes; 8535-8536; 2 omslagen
          - 1970-1975, 8535
          - 1978-1982, 8536
        - Vaststelling cz 2490 betreffende de regeling ziektekostenvoorziening overheidspersoneel., 1983-1984; 8537; 1 omslag
        - Overlijdensakten van mensen aan boord van Nederlandse schepen., 1947-1953 met lacunes; 8538; 1 omslag
        - Regeling verzekering vliegrisico's en regeling uitkeringen bij vliegongevallen., 1948-1983; 8539-8544; 6 omslagen
          - Verzekeringen van ambtenaren bij dienstreizen, 1948-1950, 8539
          - Overleg met Ministerie van Financiën m.b.t. fiscale aspecten, 1949-1983 met lacunes, 8540
          - Uitkering bij vliegongevallen, 1950-1961 met lacunes, 8541
          - Verzekering vliegrisico's, 1961-1977 met lacunes, 8542
          - Verzekering vliegrisico's, 1978-1983, 8543
          - Opgave gemaakte vluchten, 1979-1983, 8544
    - Gerubriceerd, C.2.2
      - Organisatie, C.2.2.1
        - Topformatie van het burgerpersoneel bij het ministerie., 1949; 8545
        - Vaststelling en wijzigingen vredesbemanningslijst van de centrale magazijnen van kleding en levensmiddelen (CMKL) te Amsterdam en de MARCANDI., 1952-1962 met lacunes; 8546; 1 omslag
        - Vaststelling en wijzigingen bemanningslijst van het burgerpersoneel van het ministerie van Defensie (marine)., 1965-1970 met lacunes; 8547; 1 omslag
        - Vaststelling personeelsformatie voor de Koninklijke jachten., 1965, 1968; 8548; 1 omslag
        - Reorganisatie bij het MBK., 1969-1983 met lacunes; 8549; 1 omslag
        - Personeelsuitbreiding van het LEOK te Oegstgeest., 1969; 8550; 1 omslag
        - Vaststelling formatie personeel t.b.v. Hr Ms Zeefakkel., 1970; 8551; 1 stuk
        - Uitbreiding van het MBK en openstelling van functies voor vrouwen., 1970-1971; 8552; 1 omslag
      - Planning behoefte en behoeftevoorziening, C.2.2.2
        - Verbetering in de verhouding tussen het aantal personeel in vaste dienst ten opzichte van het aantal arbeidscontractanten., 1950-1955 met lacunes; 8553; 1 omslag
        - Aanpassing personeelsbestand t.g.v. bezuiniging., 1982-1985; 8554; 1 omslag
      - Rechtspositie, C.2.2.3
        - Vaststelling regelingen bevordering werkliedenpersoneel Rijkswerf en aanstelling in vaste dienst van contractpersoneel., 1945-1946; 8555; 1 omslag
        - Vaststelling, wijziging en aanvulling van de groep of schaal van de organieke rangen en de daarbij vermelde functies in de Nederlandse Antillen, 1955-1971 met lacunes; 8556; 1 omslag
        - Regeling van de rechtspositie van personeel in de Nederlandse Antillen en Suriname n.a.v. een proefproces., 1957-1959; 8557; 1 omslag
        - Beantwoording van Kamervragen en brief van de Vereniging van ingenieurs der Marine n.a.v. uitlatingen van de directeur Burgerpersoneel betreffende de positie van burgerpersoneel ten opzichte van militair personeel., 1971; 8558; 1 stuk
      - Bezoldiging en financiële verzorging, C.2.2.4
        - Reactie van de minister op de wijziging van het KB van 1 oktober 1948 betreffende de bezoldiging van Rijksambtenaren die in het genot zijn van een overzees overheidspensioen., 1949, 1951; 8559; 1 omslag
- Materieel, D
  - Ongerubriceerd, D.1
    - Beleid, D.1.1
      - Brief van de minister inzake "hoofdpunten uit het beleid" t.a.v. de instandhouding van materieel door de marinebedrijven en onderhoudsdiensten., 1983; 6235; 1 stuk
    - Organisatie, D.1.2
      - Jaarverslagen van de Rijkswerf en de bewapeningswerkplaatsen (Den Helder) over de jaren 1945, 1947-1949, 1951, 1952., 1946-1953; 6236; 1 pak
      - Instelling van het Centraal codebureau en subcommissie voor de magazijnadministratie., 1947-1949, 1951; 6237; 1 omslag
      - Taak en werkwijze van de MLD-onderhoudsinrichting Nederland op het MVKV., 1947-1950; 6238; 1 omslag
      - Samenvoeging van de autowerkplaats Rijkswerf met de marine transportdienst tot Marine- Onderhouds- en Transportdienst (MAROTRADI)., 1947-1961 met lacunes; 6239; 1 omslag
      - Instelling van marine magazijndienst (MMD) en reorganisaties magazijndiensten., 1947-1972 met lacunes; 6240-6250; 11 omslagen
        - Organisatie MMD, 1947-1948, 6240
        - Organisatie MMD, 1948-1964, 6241
        - Instelling en reorganisatie MMD, 1967-1972, 6242
        - Instelling en opheffing van diverse magazijnen, 1948-1972, 6243
        - Instelling magazijnen voor mariniersuitrusting, 1951-1961, 6244
        - Overname magazijnen Rijkswerf door MMD, 1954-1956, 6245
        - MMD in de Nederlandse Antillen, 1954-1957, 6246
        - MMD in Nieuw Guinea, 1951-1962, 6247
        - MMD in Nederlands-Indië en Nederland, 1948-1950, 6248
        - Instructie hoofd magazijndepot Hoek van Holland, 1965, 6249
        - MMD Nederlandse Antillen, 1958-1965, 6250
      - Instelling van de centrale keuringsraad elektrisch- en elektronisch materieel (CKEEM), ontwikkeling en beproeving van elektrisch- en elektronisch materieel evenals de inschakeling van de Nederlandse industrie., 1947-1974 met lacunes; 6251; 1 pak
      - Instelling en het functioneren van magazijnen voor brandstoffen en smeermiddelen ressorterende onder de MMD te Den Helder., 1948, 1951-1954; 6252; 1 omslag
      - Instelling en opheffing van het marinemagazijn voor meteorologische instrumenten bij het Koninklijk Nederlands Meteorologisch Instituut te De Bilt., 1948-1965; 6253; 1 omslag
      - Opheffing van de Marine Radiodienst te Oegstgeest en de Radiowerkplaats te Den Helder., 1949-1951, 1954; 6254; 1 omslag
      - Instelling van het Laboratorium voor elektronische ontwikkelingen der KM te Oegstgeest., 1950; 6255; 1 stuk
      - Instelling, organisatie en taken van het codificatiebureau Zee-, Land- en Luchtmacht., 1950-1971 met lacunes; 6256; 1 omslag
      - Commissie magazijndiensten en de instelling van de marine inventarisdienst., 1950-1978 met lacunes; 6257; 1 omslag
      - Toekenning van registratienummers aan, dislocatie en onderhoud van duikpontons., 1951-1952, 1955, 1960; 6258; 1 omslag
      - Instructies voor het hoofd MEOB te Oegstgeest en voor het hoofd radiowerkplaats Den Helder., 1951, 1973; 6259; 1 omslag
      - Instelling van de materieelraad en onderstaande commissies., 1951-1980 met lacunes; 6260-6268; 9 omslagen
        - Materieelraad, 1951-1979, 6260
        - Radar materieelcommissie (RAMAC), 1953-1957, 6261
        - Radio materieelcommissie (ROMAC), 1952-1957, 6262
        - Elektronische werkplaatscommissie (EWC), 1952-1965, 6263
        - Commissie licenties en deelnemingen, 1951-1954, 6264
        - Contactcommissie verpakkingen en preservering, 1951-1980, 6265
        - Commissie werkgroep IV, 1951-1952, 6266
        - Commissie elektronische materieel krijgsmacht (COMEK), 1958, 6267
        - Bureau internationale logistieke aangelegenheden (ILA), 1969, 6268
      - Coördinatie van de samenstelling van vliegtuiguitrustingen en coördinatie van de bevoorrading van vliegtuigen door het bureau vliegdienst materieel van de hoofdafdeling materieel., 1952; 6269; 1 stuk
      - Vestiging van een dependance van de marine inventarisdienst in Rotterdam., 1952; 6270; 1 omslag